【裁判字號】    97,訴,151
【裁判日期】    970522
【裁判案由】    違反毒品危害防制條例
【裁判全文】
臺灣屏東地方法院刑事判決               97年度訴字第151號
公  訴  人  臺灣屏東地方法院檢察署檢察官
被      告  甲○○
                      號
上列被告因違反毒品危害防制條例案件，經檢察官提起公訴（96
年度毒偵字第2477號），嗣因被告就被訴犯罪事實為有罪之陳述
，並聽取當事人之意見後，本院裁定改由受命法官獨任進行簡式
審判程序並判決如下：
    主  文
甲○○施用第一級毒品，累犯，處有期徒刑壹年肆月。
    事  實  及  理  由
一、依刑事訴訟法第310 條之2 之規定，簡式審判程序有罪判決
    書之製作，準用同法第454 條規定。依刑事訴訟法第454 條
    第2 項規定，如認定犯罪事實、證據及應適用之法條，與起
    訴書記載相同者，得引用之。
二、本件犯罪事實、證據及應適用之法條，除應更正或補充如下
    外，均引用檢察官起訴書之記載：
  (一)犯罪事實欄應更正為：被告甲○○於民國87年間，因施用毒
    品案件，經本院以87年度毒聲字第148 號裁定送觀察勒戒後
    ，認有繼續施用毒品傾向，再由本院以87年度毒聲字第284
    號裁定送強制戒治後，因其成效良好，由本院以87年度毒聲
    字第1172號裁定停止戒治並付保護管束，復由本院以88年度
    毒聲字第1360號裁定撤銷停止戒治，令入強制戒治處所施以
    強制戒治，於88年2 月27日強制戒治執行完畢出所，並由臺
    灣屏東地方法院檢察署檢察官以89年度戒毒偵字第190 號為
    不起訴處分。又於89年間因施用毒品案件，經本院以89年度
    毒聲字第1638號裁定令入強制戒治處所施以強制戒治並提公
    訴，強制戒治部分，經本院以90年度毒聲字523 號裁定停止
    戒治並付保護管束，於90年8 月10保護管束期滿而強制戒治
    執行完畢，起訴部分，經本院以89年度易字第1005號判決判
    處有期徒刑8 月，於91年6 月12日執行完畢。再被告於92年
    間，因施用毒品案件，經檢察官聲請強制戒治並提起公訴，
    強制戒治部分，經本院以92年度毒聲字第901 號裁定令入強
    制戒治處所施以強制戒治，因93年1 月9 日法律修正出所，
    公訴部分，經本院以92年度訴字第474 號判決判處有期徒刑
    1 年，檢察官不服提起上訴，經臺灣高等法院高雄分院92年
    度上訴字第1934號判決駁回上訴確定，於93年12月27日縮短
    刑期執行完畢。復於94年間因施用毒品案件，經本院以94年
    度訴字第1022號判決分別判決有期徒刑1 年2 月、5 月，定
    執行刑1 年5 月，檢察官不服提起上訴，經臺灣高等法院高
    雄分院以95年度上訴字第434 號判決撤銷關於施用第一級毒
    品部分，改判處有期徒刑1 年3 月確定，並由臺灣高等法院
    高雄分院以96年聲字第202 號裁定就上開有期徒刑1 年3 月
    、5 月，分別減為7 月又15日、2 月又15日，並定應執行9
    月確定，於96年7 月16日因減刑而執行完畢。詎仍不知警惕
    ，基於施用第一、二級毒品之犯意，於96年10月9 日14時許
    ，在屏東縣萬丹鄉田厝村公墓內，以將海洛因、甲基安非他
    命摻水加入注射針筒混合後注射手臂血管之方式，施用第一
    、二級毒品海洛因、甲基安非他命一次。
  (二)論罪科刑：
    查海洛因、甲基安非他命，分別屬毒品危害防制條例第2
      條第2 項第1 、2 款所規定之第一、二級毒品，核被告所
      為，係犯毒品危害防制條例第10條第1 項之施用第一級毒
      品罪及同條第2 項之施用第二級毒品罪。
    吸收犯：被告因施用第一、二級毒品海洛因、甲基安非他
      命而持有海洛因、甲基安非他命，並進而施用，其持有之
      低度行為均為施用之高度行為吸收，均不另論罪。
    想像競合：按海洛因及甲基安非他命經燒烤產生之煙霧可
      經由口鼻黏膜吸收進入血液中。混合海洛因及甲基安非他
      命摻入香煙中吸用、置入吸食器燒烤、或採注射針筒注射
      血管等施用方式皆可達到施用毒品之效果。此有本院辦理
      違反毒品危害防制條例案件於職務上所知之法務部法醫研
      究所97年3 月12日法醫毒字第0970001133號可參，是被告
      辯稱係將第一級毒品海洛因與第二級毒品甲基安非他命混
      合施用乙節，應為可採。被告以一施用行為，同時觸犯二
      罪名，為想像競合犯，應依刑法第55條前段之規定，應從
      重之用第一級毒品罪處斷。公訴人認為被告係於96年10
      月13日14時47分為警採尿時回溯72小時內，在屏東縣境內
      不詳處所，另行施用第二級毒品，應分論併罰云云，即有
      誤會，附此敘明。
    累犯：被告於94年間因施用毒品案件，經本院以94年度訴
      字第1022號判決分別判決有期徒刑1 年2 月、5 月，定執
      行刑1 年5 月，檢察官不服提起上訴，經臺灣高等法院高
      雄分院以95年度上訴字第434 號判決撤銷關於施用第一級
      毒品部分，改判處有期徒刑1 年3 月確定，並由臺灣高等
      法院高雄分院以96年聲字第202 號裁定就上開有期徒刑1
      年3 月、5 月，分別減為7 月又15日、2 月又15日，並定
      應執行9 月確定，於96年7 月16日因減刑而執行完畢，有
      上開卷存臺灣高等法院被告前案紀錄表可查，其於有期徒
      刑執行完畢後，五年以內故意再犯有期徒刑以上之罪，為
      累犯，應依法加重其刑。
    科刑：本院審酌被告有多次施用毒品犯行，有上開被告前
      案紀錄表可查，竟再為本案犯行，足見其不思悔改，自制
      力亦顯不佳，惟考量被告於本院審理時即能坦承犯行，犯
      後態度良好，而其施用毒品行為於本質上係屬自我戕害行
      為，並未對社會造成直接而過鉅之損害，反社會性之程度
      應屬較低等一切情狀，量處如主文所示之刑，以示懲戒。
三、據上論斷，應依刑事訴訟法第273 條之1 第1 項、第299 條
    第1 項前段、第310 條之2 、第454 條第1 項，毒品危害防
    制條例第10條第1 項、第2 項、刑法第11條前段、第55條、
    第47條第1 項，判決如主文。
中    華    民    國    97    年    5     月    22    日
                  刑事第一庭    法  官  曾吉雄
以上正本證明與原本無異。
如不服本判決應於收受本判決送達後十日內向本院提出上訴書狀，
其未敘述上訴理由者，並得於提起上訴後十日內向本院補提理由
書狀（均須按他造當事人之人數附繕本）「切勿逕送上級法院」
中    華    民    國    97    年    5     月    22    日
                                書記官  卓春成
本件論罪科刑法條：
毒品危害防制條例第10條
施用第一級毒品者，處 6 月以上 5 年以下有期徒刑。
施用第二級毒品者，處 3 年以下有期徒刑。


司法院資訊處製作；財團法人民間司法改革基金會備份。
